【裁判字號】    97,審聲,532
【裁判日期】    970627
【裁判案由】    返還擔保金
【裁判全文】
臺灣高雄地方法院民事裁定             97年度審聲字第532號
聲  請  人  永豐商業銀行股份有限公司
法定代理人  乙○○
相  對  人  甲○○
當事人間聲請返還擔保金事件，本院裁定如下：
  主  文
本院民國九十一年存字第一０五二號提存事件聲請人所提存之中
央政府重大交通建設公債八十五年度甲類第六期債票，面額新臺
幣伍拾萬元壹張（票號85c00055c） 、新臺幣壹拾萬元壹張（票
號85c01291b） ，均附息票第十四期至第三十期，共計新臺幣陸
拾萬元，准予返還。
  理  由
一、按訴訟終結後，供擔保人證明已定20日以上期間催告受擔保
    利益人行使權利而未行使者，法院應依供擔保人之聲請，以
    裁定命返還其提存物，民事訴訟法第104 條第1 項第3 款定
    有明文。依同法第106 條規定，上開有關供訴訟費用擔保之
    規定，於因假扣押供擔保之情形準用之。是其所謂之「訴訟
    終結」，係指依假扣押所保全之請求提起之本案訴訟終結；
    如供擔保人未提起本案訴訟時，則指假扣押裁定及假扣押執
    行程序均不存在者而言，最高法院民國92年度台抗字第19
    號裁定足資參照。
二、本件聲請人與相對人間請求清償借款事件，聲請人前遵本院
    民國84年度全字第887 號、90年度聲字第1382號民事裁定為
    擔保假扣押曾提供中央政府重大交通建設公債八十五年度甲
    類第六期債票，面額新臺幣（下同）500,000 元1 張、10
    0,000 元1 張，共計600,000 元為擔保金，並以本院民國91
    年度存字第1052號提存事件在案。
三、茲聲請人主張，該事件因已撤銷假扣押裁定及撤回假扣押執
    行程序而告終結。聲請人復於訴訟終結後，聲請本院以97年
    度司聲字第337 號函通知受擔保利益人即相對人於20日內行
    使權利，並於民國97年3 月26日送達相對人，而相對人迄今
    仍未行使，依首開規定，聲請發還擔保金，並提出本院96年
    度裁全聲字第429 號、90年度聲字第1382號裁定、通知函、
    提存書為證，經本院依職權調取本院91年度存字第1052號、
    84年度全字第887 號、99年度司聲字第337 號卷審核結果屬
    實，且相對人迄未行使權利之情事，亦經本院依職權查證明
    確，有本院民事紀錄科查詢表6 紙在卷可憑。從而聲請人聲
    請發還擔保金，自無不合，應予准許。
四、依民事訴訟法第104條第1項第3款，裁定如主文。
中    華    民    國    97    年    6     月    27    日
                  民事第二庭法  官  楊國祥
正本證明與原本無異。
如不服本裁定應於送達10日內向本院提出抗告狀，並繳納裁判費
新台幣1,000元。
中    華    民    國    97    年    6     月    27    日
                            書記官  謝宗霖


司法院資訊處製作；財團法人民間司法改革基金會備份。
